臺灣臺中地方法院刑事判決　　　　　　　　96年度訴字第69號
公　訴　人　臺灣臺中地方法院檢察署檢察官
被　　　告　乙○○
選任辯護人　張淑琪　律師
上列被告因違反槍砲彈藥刀械管制條例案件，經檢察官提起公訴
（95年度偵字第26830號），本院判決如下：
    主    文
乙○○未經許可持有手槍，處有期徒刑伍年貳月，併科罰金新臺
幣伍萬元，罰金如易服勞役，以新臺幣壹仟元折算壹日。扣案之
巴西TAURUS廠製、PT99AF型制式半自動手槍壹支（含彈匣壹個、
槍枝管制編號0000000000號）沒收。
被訴持有子彈部分無罪。
　　事    實
一、乙○○（綽號「師公」）明知制式手槍係屬槍砲彈藥刀械管
    制條例所管制之物品，非經主管機關許可，不得持有，仍因
    積欠他人賭債，為求與對方談判時防身使用，而於民國95年
    7月11日19時3分許，以門號0000000000號行動電話撥打丁○○（業經台灣彰化地方法院以95年度重訴字第21號判處有期
    徒刑5年4月，現正上訴中）持用之門號0000000000號行動電
    話，向丁○○借用手槍，丁○○旋於同日19時8分許，以其
    上開行動電話撥打林才程（綽號「阿程」，另案經台灣彰化
    地方法院檢察署偵查並通緝中）持用之門號0000000000號行
    動電話，向林才程調借李邦龍（另案經台灣彰化地方法院檢
    察署偵查並通緝中）所有之手槍，丁○○乃與林才程、李邦
    龍於95年7月13日同至彰化縣鹿港鎮海埔里楊仔厝橋下取出
    李邦龍所有、藏放於此之巴西TAURUS廠製、PT99AF型制式半
    自動手槍1支（含彈匣1個，槍枝管制編號0000000000）後，
    即於同日21時許，由丁○○與李邦龍共同將上開制式手槍持
    往乙○○位於台中縣龍井鄉○○村○○路145巷20號住處，
    將上開制式手槍交付予乙○○，由乙○○未經許可而持有之
    。
二、嗣於95年7月15日晚間，李邦龍獨自1人在彰化縣和美鎮○○
    里○○路「東芳餐廳」，與陳建豪、劉春福（另涉犯違反槍
    砲彈藥刀械管制條例案件，經台灣彰化地方法院檢察署檢察
    官提起公訴，現由台灣彰化地方法院審理中）等人因細故發
    生毆打爭執，李邦龍心有未甘，欲開槍示威報復，乃於同日
    21時30分39秒以丁○○持用之上開門號0000000000號行動電
    話與乙○○聯絡，要求取回借用之制式手槍，旋由丁○○以
    同一門號電話於同日21時33分11秒與乙○○再行確定取槍事
    宜後，李邦龍隨即駕車前往乙○○上開住處，向乙○○取回
    制式手槍，再返回「東芳餐廳」前，裝填未扣案、來源不詳
    之子彈後，向陳建豪、劉春福等人開槍射擊，幸無人傷亡，
    李邦龍隨即駕車逃逸。嗣員警於95年7月20日接獲報案，至
    「東芳餐廳」旁草叢內扣得上開制式手槍1支、彈匣1個，始
    循線查知上情。
三、案經彰化縣警察局和美分局報請台灣台中地方法院檢察署檢
    察官偵查起訴。
    理  由
壹、有罪部分：
一、證據能力部分：
  (一)按被告以外之人於檢察事務官、司法警察官或司法警察調查
    中所為之陳述，與審判中不符時，其先前之陳述具有較可信
    之特別情況，且為證明犯罪事實存否所必要者，得為證據，
    刑事訴訟法第159條之2定有明文。是被告以外之人於審判中
    所述與警詢不符時，如警詢所述具有較可信之特別情況，自
    仍得為證據。本件證人丁○○先後於95年7月21日11時10分
    許及同日14時40分許警詢時，供稱被告以防身為由，於95年
    7月11日19時3分28秒以門號0000000000號行動電話與其聯絡
    借槍事宜，其始轉向持用門號0000000000號行動電話之林才
    程商借槍枝等語；惟證人丁○○嗣於本院96年2月8日審理時
    翻異前詞，改稱被告係向其商借防止他人詐賭的偵測工具而
    非商借槍枝云云，顯與其警詢中所為陳述不符。查證人丁○○之警詢陳述係其為警拘提到案後隨即製作之筆錄，較接近
    案發時點，記憶應較為清晰，憑信性較高，而當時未直接面
    對被告，心理較為平穩篤定，壓力較小，較有可能據實陳述
    ，再參以其事後因出借上開槍枝，經台灣彰化地方法院以95
    年度重訴字第21號判處有期徒刑5年4月，而其否認出借被告
    之物為槍枝，對其自身被訴之違反槍砲彈藥刀械管制條例案
    件顯有較大幫助，兼具迴護被告之作用，故證人丁○○於本
    院審理中所為之陳述，欠缺可憑信性。然上開事實復為證明
    被告犯罪事實所必要，故應有證據能力。
  (二)按被告以外之人於偵查中向檢察官所為之陳述，除顯有不可
    信之情況者外，得為證據。是否「顯有不可信之情況」，係
    由法院依該偵查中陳述之外部情況以為判斷。證人丁○○於
    95年7月21日及同年8月30日在檢察官偵訊中，經諭知證人有
    具結之義務及偽證之處罰並命朗讀結文具結後，係以證人身
    分完整、連續陳述因被告以防身為由向其借用槍枝，其始向
    林才程、李邦龍商借槍枝轉借被告之經過，檢察官就前揭偵
    查訊問之實施，並無任何違反相關規定之瑕疵，是證人丁○○前揭證詞並無「顯有不可信之情況」，應認具證據能力。
    雖辯護人以此部分證詞未經被告行使反對詰問權而認無證據
    能力，然司法院大法官會議釋字第582號解釋，意旨在強調
    被告於審判中對證人詰問權之行使，並非被告以外之人在審
    判外之陳述，仍須經被告行使詰問權，始得取得證據能力，
    參酌立法理由係著重陳述之任意信用性，而非陳述當時須經
    被告或辯護人詰問。否則，被告以外之人向檢察官所為之陳
    述，依現行刑事訴訟制度，幾無可能由被告或辯護人於偵查
    時行使詰問權，則刑事訴訟法第159條之1第2項之規定豈不
    成為具文？故證人丁○○於偵詢時之證述有證據能力。
  (三)按若有事實足認被告或犯罪嫌疑人涉犯有最輕本刑為3 年以
    上有期徒刑之罪嫌，並危害國家安全或社會秩序情節重大而
    有相當理由可信其通訊內容與本案有關，且不能或難以其他
    方法蒐集或調查證據者，在偵查中得由檢察官核發通訊監察
    書，通訊保障及監察法第5條第1項第1款、第2項定有明文。
    是如依上開程序之通訊監察所取得之證據，即屬依法定程序
    所取得，自有證據能力。本件關於證人丁○○所申請門號00
    00000000號行動電話之通訊監察，係檢察官依法核發實施，
    有台灣彰化地方法院檢察署通訊監察書在卷可稽（見彰化縣
    警察局和美分局何景芬偵字第095003517號警卷第17、19頁
    ），是該通訊監聽譯文取得之合法性無疑，自有證據能力。
  (四)按被告以外之人（包括證人、鑑定人、告訴人、被害人及共
    同被告等）於審判外之陳述雖不符刑事訴訟法第159條之1至
    之4等4條之規定，而經當事人於審判程序同意作為證據，法
    院審酌該言詞陳述或書面陳述作成時之情況，認為適當者，
    亦得為證據；又當事人、代理人或辯護人於法院調查證據時
    ，知有刑事訴訟法第159條第1項不得為證據之情形，而未於
    言詞辯論終結前聲明異議者，視為有前項之同意，同法第15
    9條之5定有明文。本件證人陳建豪之警詢及偵訊筆錄、證人
    劉春福之偵訊筆錄、門號0000000000號、0000000000號、00
    0000000號行動電話通聯調閱查詢單、扣押物品目錄表、彰
    化縣和美分局偵查報告、現場查獲槍枝照片5張、內政部警
    政署刑事警察局95年9月27日刑鑑字第0950115950號槍彈鑑
    定書、門號0000000000號電話（李邦龍持用）及0000000000
    （丁○○持用）號電話之雙向通聯紀錄、彰化地方法院95年
    度重訴字第21號判決書等，係被告以外之人審判外之陳述及
    書面陳述，經本院審理時予以提示並告以要旨，且經檢察官
    、被告及辯護人表示意見，當事人均已知悉上述傳聞性質，
    而均未於言詞辯論終結前對該證人審判外之陳述及書面陳述
    之證據能力表示異議，依上開規定，已擬制同意上開證據均
    有證據能力；本院復審酌上開證據作成時，並無不當取得或
    瑕疵之情形，認以之作為本案之證據亦屬適當，是上開證據
    依刑事訴訟法第159條之5規定，均有證據能力。
二、實體部分：
 (一)訊據被告固坦承於95年7月11日19時3分許，以門號000000000
   0號行動電話撥打丁○○持用之門號0000000000號行動電話，
   向丁○○借用手槍防身，丁○○與李邦龍於2日後之95年7月
   13日21時許，至其家中交付物品1包，再隔2日即95年7月15日
   晚間，李邦龍至其家中取走該包物品之事實，惟矢口否認有
   持有制式手槍之行為，辯稱：「向丁○○約定借槍後，有再
   打電話告訴丁○○不用借了，隔了2天丁○○與李邦龍拿了1
   包東西來我家，我認為有可能是防止他人詐賭的工具，不知
   裡面是槍枝，95年7月15日李邦龍打電話問我人在哪裡，我告
   訴他我人在梧棲，隔半小時後，他就到我家等我，我將那包
   東西給他，之後的事均不知情」云云；辯護人則為被告辯稱
   ：丁○○於95年7月15日21時33分11秒之電話通聯記錄中稱李
   邦龍持槍與人拼鬥，而李邦龍於該通電話通話前之同日21時
   30 分39秒才與被告以電話聯絡取回之前寄放之物事宜，可見
   李邦龍於東芳餐廳槍擊案使用之槍枝並非自被告處取回之物
   ，且警方查扣槍枝之時間距離槍擊案已有5日之久，該扣案槍
   枝不能證明為被告交付李邦龍之物等語。
 (二)經查：
 (1)被告因與他人有賭債糾紛，唯恐商討債務問題時，對方出怪
   招，才以電話向丁○○調借槍枝防身，2日後，由丁○○與李
   邦龍將槍枝以紙袋包裝好，持至被告位於龍井鄉家中交付，
   再隔2日後，丁○○叫李邦龍將槍枝取回等情，業據被告於警
   詢及偵訊時供述明確（彰化縣和美分局和警偵字第095003517
   號警卷第2頁、台灣彰化地方法院檢察署95年度偵字第6696號
   偵查卷第32-33頁），核與證人丁○○於警詢及偵訊時證述之
   「是李邦龍將該槍枝放在『0000000000』（指使用該支電話
   之林才程）處，『0000000000』（指被告，綽號『師公』）
   要槍枝防身，我才打電話給『0000000000』表明要先借用一
   下給『0000000000』防身，事件當天（指『東芳餐廳槍擊案
   』）李邦龍才跟『0000000000』拿回來的」（彰化縣和美分
   局和警偵字第0950002846號警卷第9頁反面）、「阿邦（李邦
   龍）原本將槍寄放在阿庭（林才程）那裡，後來一個綽號『
   師公』的乙○○，因賭博欠債怕被追討，為了防身，因此向
   阿邦借用這把槍，我才向阿庭拿槍交給師公，後來阿邦要用
   ，我就幫他向『師公』要這把槍回來‧‧‧我在鹿港鎮海埔
   里楊仔厝橋旁向林才程拿取，拿到槍後就直接將槍枝帶到『
   師公』家，他家住台中縣龍井鄉」（台灣彰化地方法院檢察
   署95年度偵字第6696號偵查卷第12頁）、「槍是我跟李邦龍
   、林才程臨時在橋邊藏放的，找到槍後，林才程先走，由李
   邦龍開車載我將槍拿去給『師公』，李邦龍說他要用時，會
   再跟『師公』拿回來，『師公』之前在電話中就先跟我借過
   這把槍，我說槍是阿邦的，可以跟阿邦借」（台灣彰化地方
   法院檢察署95年度偵字第6696號偵查卷第52頁反面）等語相
   符。而門號0000000000號行動電話於95年7月11日19時3分28
   秒以被告為發話人之通訊監察譯文內容為（均為台語發音）
   ：
   「A發話人（被告）：我想跟你商量一下。
     B受話人（丁○○）：好...
     A發話人（被告）：你那裡是不是有東西？
     B受話人（丁○○）：是...
     A發話人（被告）：借我一下好嗎？
     B受話人（丁○○）：這樣喔...
     A發話人（被告）：他們現在找我講賭債的問題。
     B受話人（丁○○）：喔....
     A發話人（被告）：我想帶在身上防身用。
     B受話人（丁○○）：好，那我跟他們講。」
   依據被告於警詢及偵訊中之供述及證人丁○○於警詢及偵訊
   時之證言，其2人於上開電話中談論之足以防身之物，顯係指
   槍枝無疑，雖被告又以借槍後立即向丁○○表示不用借了云
   云為辯，然此節業經證人丁○○所否認（本院卷第60頁），
   況如被告確曾向丁○○取消借槍之事，丁○○何需於接獲被
   告借槍電話後2日，大費周章的夥同李邦龍、林才程至彰化縣
   鹿港鎮海埔里楊仔厝橋旁取出李邦龍原先藏放之槍枝？是被
   告辯稱其向丁○○取消借槍云云，顯不足採。以被告向丁○○借用槍枝在先，丁○○依約交付借用之槍枝在後等情觀之
   ，被告豈有不知丁○○交付之物為槍枝之理？是其事後辯稱
   不知丁○○交付之物為槍枝云云，實有違常情，不足採信。
 (2)被告雖於本院審理中改辯稱以為證人丁○○所交付之物為賭
   博工具云云；證人丁○○亦附和其詞，改稱「被告在95年7月
   11日電話中是說要借防止他人詐賭之工具，而李邦龍由彰化
   縣鹿港鎮海埔里楊仔厝橋旁取出的那包東西就是防詐賭的工
   具」云云，然被告自始至終均坦承向丁○○借用之物係槍枝
   ，而所謂防詐賭之工具顯無防身功能，更無藏放於彰化縣鹿
   港鎮海埔里楊仔厝橋旁隱蔽處之必要，證人丁○○於本院審
   理時之上開證言，顯係為脫免其自身被訴出借槍枝犯行之罪
   責，難以採信，應以其於警詢及偵訊時所為之上開證言為真
   實，證人丁○○係因被告於電話中要求借用槍枝防身，始與
   李邦龍、林才程至彰化縣鹿港鎮海埔里楊仔厝橋旁取出槍枝
   ，交付與被告持有。
 (3)李邦龍於95年7月15日晚間，在彰化縣和美鎮○○里○○路「
   東芳餐廳」，與陳建豪、劉春福等人因細故發生毆打爭執，
   李邦龍一時不敵，駕車逃離，約10分鐘後趨車返回「東芳餐
   廳」前，由車內開槍射擊後逃逸等情，業據證人陳建豪、劉
   春福於警詢及偵訊時證述明確（彰化縣和美分局和警偵字第0
   950002846號警卷第2頁反面、台灣彰化地方法院檢察署95年
   度偵字第6696號偵查卷第9-10頁、第39頁反面），李邦龍使
   用之上開槍枝於95年7月20日經員警據報在彰化縣和美鎮○○
   里○○路「東芳餐廳」旁草叢內尋獲一節，亦有偵查報告及
   扣押物品目錄表各1份在卷可稽（彰化縣和美分局和警偵字第
   0950002846號警卷第23頁反面、第33頁），證人丁○○復證
   稱「就在阿邦開槍當天，他又到『師公』（指被告）家把槍
   要回來... 當天阿邦叫我先用電話和『師公』聯絡，確定他
   在家裡後才去取槍」等語（台灣彰化地方法院檢察署95年度
   偵字第6696號偵查卷第12頁），並指認扣案槍枝確為李邦龍
   於「東芳餐廳」外開槍所使用之槍枝無訛（同上警卷第9頁反
   面），則李邦龍於95年7月15日晚間在「東芳餐廳」前開槍射
   擊後為警於草叢內查扣之槍枝，確為被告向丁○○所借用、
   經丁○○交付後，由被告持有，於95年7月15日晚間始由李邦
   龍取回之槍枝無疑。
 (4)上開扣案90手槍1枝（含彈匣1個，槍枝管制編號0000000000
   號），經送內政部警政署刑事警察局以性能檢驗法及顯微鏡
   比對法鑑定結果，認係巴西TAURUS廠製PT99AF型口徑9mm（9
   ╳19mm）制式半自動手槍，槍號為「TOD71837」，槍管內具6
   條右旋來復線，機械性能良好，可擊發適用子彈，認具殺傷
   力，有內政部警政署刑事警察局95年9月27日刑鑑字第095011
   5950號槍彈鑑定書及所附照片在卷可稽（見台灣彰化地方法
   院檢察署95年度偵字第8330號偵查卷第11-14頁）。
 (5)上開門號0000000000號行動電話於95年7月15日21時30分39秒
   以李邦龍為發話人（李邦龍使用丁○○之電話）之通訊監察
   譯文內容為（均為台語發音）：
   「A發話人（李邦龍）：上次那個跟你拿一下。
     B受話人（被告）：你要拿去用嗎？
     A發話人（李邦龍）：是，你人在哪裡？
     B受話人（被告）：我人在梧棲，等一下就回去。
     A發話人（李邦龍）：等一下我去找你。」
   相隔不到3分鐘後，以丁○○為發話人之通訊監察譯文內容為
  （均為台語發音）：
   「A發話人（丁○○）：今天事情弄得那麼大，李邦龍還跟人
     B受話人（被告）：好。」
   以上通訊監察譯文內容均有彰化縣和美分局通訊監察譯文表
   在卷可參，並經證人戊○○即掛線監聽員警於本院結證屬實
   （本院卷第63-65頁），證人丁○○坦承其於95年7月15日晚
   間也在「東芳餐廳」內，而以李邦龍使用丁○○之行動電話
   與被告聯繫後不到3分鐘時間，丁○○自行使用行動電話與被
   告聯繫等情觀之，再參照被告於警詢中自承「是丁○○交代
   要拿回去的，我沒問李邦龍要做何事，他也沒說」（彰化縣
   和美分局和警偵字第0950003517號警卷第2頁），及證人丁○○於偵訊中證稱「後來阿邦要用，我就幫他向『師公』要這
   把槍回來」等語（台灣彰化地方法院檢察署95年度偵字第669
   6號偵查卷第11頁），是上開通訊監察譯文係顯示李邦龍於95
   年7月15日在東芳餐廳前與陳建豪、劉春福等人發生毆打爭執
   後，先使用丁○○之行動電話向被告索討之前出借之槍枝，
   旋即於不到3分鐘後，再由丁○○出面以電話向被告索討槍枝
   ，李邦龍始駕車前往被告住處取回槍枝，亦即無從以上開通
   訊監察譯文中「嗆輸贏」等語，遽推論95年7月15日21時33分
   11 秒丁○○與被告通話時，槍擊案已發生，是辯護人辯稱被
   告與丁○○之通訊監察譯文顯示95年7月15日21時33分11秒時
   ，李邦龍以持槍在「東芳餐廳」前與人拼鬥，李邦龍於不到3
   分鐘前才以電話向被告聯絡取回借放物之事，「東芳餐廳」
   槍擊案與李邦龍放在被告處之物無關云云，顯有誤會。
 (6)又辯護人以證人即被告之母甲○○證稱被告將丁○○等人所
   交付之牛皮紙袋隨意放置於客廳長几下，並無藏放之動作，
   顯見被告不知紙袋內裝有槍枝等語置辯，然就交付槍枝之情
   節（丁○○等人有無進入屋內、被告將裝有槍枝之紙袋放置
   於客廳內何處），證人丁○○與證人甲○○之證述已有不符
   ，且證人丁○○於本院證稱「將那包東西交給被告時，沒有
   談及該包東西作何用途，被告也沒有問」等語，則被告向證
   人丁○○商借之物為槍枝，並非被告事後辯稱之防詐賭之物
   ，若非被告及丁○○、李邦龍均對於交付之物即為被告所欲
   借用之槍枝了然於胸，豈有未加探詢之理？至被告有無藏放
   之動作與其是否知悉紙袋內為槍枝而有持有槍枝之行為，實
   無必然關連性，實無從以證人甲○○之上開證言為被告有利
   之認定。
 (7)綜上所述，被告所為之辯解，顯係事後卸責之詞，不足採信
   ，本件事證明確，被告犯行堪以認定。
 (三)被告求防身，向丁○○借調上開制式手槍，於95年7月13日21
   時許起取得上開制式手槍後持有之，迄李邦龍於95年7月15日
   晚間取走手槍為止之行為，係犯槍砲彈藥刀械管制條例第7條
   第4項未經許可持有手槍罪。公訴人認被告所為，係犯槍砲彈
   藥刀械管制條例之第8條第4項之罪，顯有未洽，惟持有槍枝
   之基本社會事實同一，爰變更起訴法條，改依持有手槍罪論
   處。爰審酌被告未經許可，為解決私人紛爭，即持有扣案制
   式手槍，對社會、居家環境形成不定時之隱憂，並考量其犯
   罪之目的、手段、品行、智識程度、持有之時間、並未以上
   揭槍枝另犯他罪及犯後猶飾詞卸責，不知悔悟等一切情狀，
   量處如主文所示之刑，並就所處罰金刑部分諭知易服勞役之
   折算標準，以示懲儆。末查，扣案之槍管內具有6條右旋來復
   線、機械性能良好、可擊發適用子彈、具有殺傷力之巴西
   TAURUS廠製、PT99AF型制式半自動手槍1支（含彈匣1個，槍
   枝管制編號0000000000號），係違禁物，應依刑法第38條第1
   項第1款宣告沒收。
 (四)證人丁○○於本院審理時具結後所為之證述查與偵查中具結
   後所為之證述不符，亦核與事實大相逕庭，顯係迴護被告之
   詞，所涉偽證罪嫌，應由檢察官另行偵辦。
貳、無罪部分：
一、公訴意旨另以：被告乙○○於95年7月11日19時3分許，以電
    話向丁○○借用槍枝，丁○○隨即向林才程借得制式半自動
    手槍1支（槍枝管制編號0000000000號）、彈匣1個（子彈數
    目不詳）後，再將槍彈持往乙○○位於台中縣龍井鄉○○村
    ○○路145巷20號住處，交付予乙○○，由乙○○未經許可
    而持有子彈，因認被告另涉犯槍砲彈藥刀械管制條例第12條
    第4項之持有子彈罪嫌。
二、按犯罪事實應依證據認定之，無證據不得認定犯罪事實；不
    能證明被告犯罪者，應諭知無罪之判決；刑事訴訟法第154
    條第2項、第301條第1項分別定有明文。認定不利於被告之
    事實，須依積極證據，茍積極證據不足為不利於被告事實之
    認定，即應為有利於被告之認定，更不必有何有利之證據。
    且刑事訴訟上證明之資料，無論其為直接或間接證據，均須
    達於通常一般之人均不致有所懷疑，而得確信其為真實之程
    度，始得據為有罪之認定，若其關於被告是否犯罪之證明未
    能達此程度，而有合理懷疑之存在，致使無從形成有罪之確
    信，根據「罪證有疑，利於被告」之證據法則，即不得遽為
    不利被告之認定，最高法院著有76年台上字第4986號判例意
    旨可參。
三、訊據被告堅決否認有何持有子彈犯行，辯稱：本件員警並未
    於「東芳餐廳」槍擊案現場扣得李邦龍擊發之子彈或彈頭，
    無從認定被告有持有子彈之行為等語。經查：證人丁○○於
    偵訊時證稱「子彈要一個袋子裝著，我不知道幾發... 當場
    不用點收子彈，因我們平常都很熟」等語（台灣彰化地方法
    院檢察署95年度偵字第6696號偵查卷第52頁），是固認丁○○於交付被告扣案制式手槍之同時，有交付子彈予被告持有
    ，惟本件並未扣得任何子彈或經擊發之彈殼（台灣彰化地方
    法院檢察署95年度偵字第6696號偵查卷第16頁所附彰化縣和
    美分局槍擊案現場勘查報告，係員警於陳詮鉗位於彰化縣和
    美鎮○○路134號住處外停放之車號OF-6697號、車號2Q-111
    5號及車號0873-FX號自小客車上採集彈孔、子彈碎片，及在
    附近尋得5顆彈殼所為之鑑識報告，此係劉春福、陳建豪等
    人夥同吳振嘉所為之槍擊案，而經台灣彰化地方法院檢察署
    提起公訴，與本案無關），而本件李邦龍自被告處取回、在
    「東芳餐廳」前發生槍擊案所使用之槍枝，係遭現場不詳之
    人以腳踹下而遺落「東芳餐廳」旁草叢等情，業據證人劉春
    福於偵訊中證述明確，既未扣得任何子彈或彈頭，無從鑑定
    被告持有之子彈係何材質所製造、結構是否完整、能否擊發
    、是否具有殺傷力？難認未扣案之子彈係槍砲彈藥刀械管制
    條例第12條第4項所規定具殺傷力之子彈，揆諸首揭說明，
    公訴意旨認被告此部分所涉持有子彈罪嫌，容有合理之懷疑
    存在，致使本院無從形成有罪之確信，公訴人復認此部分行
    為與前開論罪科刑之持有手槍罪係犯意個別、罪名互異之數
    罪，自應就被告此部分行為為無罪之諭知。
據上論斷，應依刑事訴訟法第299條第1項前段、第300條、第301
條第1項，槍砲彈藥刀械管制條例第7條第4項，刑法第11條前段
、第42條第3項、第38條第1項第1款，判決如主文。
本案經檢察官丙○○到庭執行職務。
中　　華　　民　　國　　96　　年　　3 　　月　　1 　　日
                     台灣台中地方法院刑事第二庭
                         審判長法  官  林清鈞
                               法  官  許金樹
                               法  官  陳姵君
右正本證明與原本無異。
如不服本判決，應於送達後十日內向本院提出上訴狀（須附繕
本），上訴於臺灣高等法院臺中分院。
                               書記官  莊金屏
中　　華　　民　　國　　96　　年　　3 　　月　　1 　　日
附錄論罪科刑法條
槍砲彈藥刀械管制條例第7條
未經許可，製造、販賣或運輸火砲、肩射武器、機關槍、衝鋒槍
、卡柄槍、自動步槍、普通步槍、馬槍、手槍或各類砲彈、炸彈
、爆裂物者，處死刑、無期徒刑或7年以上有期徒刑；處徒刑者
，併科新台幣3千萬元以下罰金。
未經許可，轉讓、出租或出借前項所列槍砲、彈藥者，處無期徒
刑或5年以上有期徒刑，併科新台幣1千萬元以下罰金。
意圖供自己或他人犯罪之用，而犯前二項之罪者，處死刑或無期
徒刑；處徒刑者，併科新台幣5千萬元以下罰金。
未經許可，持有、寄藏或意圖販賣而陳列第1項所列槍砲、彈藥
者，處5年以上有期徒刑，併科新台幣1千萬元以下罰金。
第1項至第3項之未遂犯罰之。
